# 请教陈版主！资产划转业务账务处理

提问人：会计lingzhu24lingzhu24 时间：2020-07-22 17:54:00
陈版：母公司A准备以自有固定资产、土地以及长期股权投资无偿划转至100%控股子公司B，该划转税务满足 2014年 109 号，再处理该账务时比较疑惑的是 2015 年 40 号对科目处理有所说明。问题 1 ：划转资产会计按照账面净值，在划出方A这边做：借：长期股权投资 贷：固定资产、长期股权投资，该处理是否正确？问题 2 ：如果母公司能够将对B公司的长期股权投资划转给B，我理解不能够，这样就失去控制？还请陈版指导下。

回答人：chenyiwei
买噶划转资产给全资子公司，母公司个别报表层面，将划转资产的账面价值转入对该子公司的长期股权投资成本。
母公司不能将对B公司的股权投资划转给其自身。任何公司100%股权均由自身持有的情况是不可能存在的。